# 请教新加入股东增资，合并报表的处理谢谢

提问人：feng0549 时间：2015-04-15 22:30:34
A公司与B公司分别持有C公司65%与35%股权，增资前实收资本为 2000 万元，留存收益为-2950万元；现加入新股东D，由其单方面增资 2000 万元。增资后的C公司净资产 1050 万元，实收资本为 2400 万元，A、B、D股东分别享有54.17%、29.17%、16.67%；那么请问：在合并报表层面是不是相当于 借：银行存款 2000 万 贷：资本公积 1186.29 （1050*54.17%-（-950 ）*65%） 贷：少数股东权益 813.71 不知道我理解的对不对 请版主指教 谢谢！

回答人：chenyiwei
如没有其他特殊考虑因素（如购买日公允价值调整、内部交易未实现损益抵消等），则基本赞同你的理解。